最高法院刑事判決　　　　　　　　　 111年度台上字第3301號
上　訴　人　陸少祺



上列上訴人因違反毒品危害防制條例案件，不服臺灣高等法院臺
中分院中華民國111年4月19日第二審判決（111年度上訴字第570
號，起訴案號：臺灣臺中地方檢察署110年度偵字第21833號），
提起上訴，本院判決如下：
    主  文
上訴駁回。
    理  由
一、按刑事訴訟法第 377條規定：上訴於第三審法院，非以判決
    違背法令為理由，不得為之。是提起第三審上訴，應以原判
    決違背法令為理由，係屬法定要件，且必須依據卷內資料為
    具體之指摘，並足據以辨認原判決已具備違背法令之形式，
    始屬相當。本件原判決綜合全案證據資料，本於事實審法院
    之推理作用，認定上訴人陸少祺有如其事實欄所載，販賣混
    含第三級毒品4-甲基甲基卡西酮、甲基-N,N- 二甲基卡西酮
    暨硝甲西泮及第四級毒品硝西泮等二種成分以上之咖啡包，
    並著手將上開毒品販賣與喬裝買家之警員而未果之犯行，因
    而維持第一審論上訴人以販賣混合第三、四級二種以上毒品
    未遂罪，於依最高級別之販賣第三級毒品法定刑規定加重其
    刑，再適用刑法第25條第2項及毒品危害防制條例第17條第2
    項暨同條第1 項之規定遞減輕其刑後，量處有期徒刑1年8月
    ，並諭知如其附表一所示含毒品成分咖啡包共13包（含包裝
    袋13個）、OPPO廠牌手機（含0000000000號SIM卡）1支均沒
    收之判決，而駁回上訴人在第二審之上訴，已詳敘其所憑證
    據及認定之理由（上訴人於警詢、偵查、第一審及原審審理
    時均自白本件犯行不諱），俱有卷存證據資料可資覆按，從
    形式上觀察，原判決並無足以影響其判決結果之違法情形存
    在。
二、上訴人上訴意旨略以：伊並無犯罪前科，且於本件案發當時
    甫成年，為分擔家計以致誤蹈販毒法網，然未及售出即遭警
    方佯裝買家查獲，並未對社會治安及國民健康造成實害，伊
    現已自省悔悟，並覓得穩定之正當工作步入正途，倘令伊入
    監服刑，對伊未來適應社會生活之影響而言，未必有所助益
    ，足見伊本件所受刑之宣告，有暫不執行為適當之情形，而
    以諭知緩刑為宜。乃原審疏未審酌上情，徒以伊本件犯行對
    社會之危害非輕為由，遽而不為緩刑之宣告，殊有不當云云
    。惟緩刑宣告與否，係實體法上賦予事實審法院得依職權自
    由裁量之事項，苟其宜否暫緩刑罰執行之裁量，符合規範體
    系及目的，於裁量權之行使無所逾越或濫用，而無明顯違背
    公平、比例及罪刑相當原則者，即不能任意指為違法而執為
    適法之第三審上訴理由。原判決對於上訴人本件所受宣告之
    刑，是否宜為暫緩執行之諭知，已說明其理由略以：上訴人
    雖無犯罪前科，然其年輕力富，不思篤實工作營生，卻無視
    厲禁，販毒流散毒害，主觀惡性非輕，而其規模縱非可擬盤
    商或毒梟，但仍嚴重危害社會治安及國民健康，兼衡全案相
    關情狀，應認其本件所受宣告之刑，並無以暫不執行為適當
    之情形，而不宜為緩刑諭知等旨甚詳（見原判決第 8頁倒數
    第 7行至第9頁第8行），核未逾越或濫用法律賦予法院得自
    由裁量是否暫緩刑罰執行之權限，亦無明顯違背公平、比例
    及罪刑相當原則之情形，自不能任意指摘為違法。本件上訴
    人上訴意旨並非依據卷內資料具體指摘原判決究有如何違法
    或不當之情形，徒就原審裁量職權之適法行使，以及原判決
    已詳細論斷說明之事項，任意指摘，顯不足據以辨認原判決
    已具備違背法令之形式，揆諸首揭規定及說明，其上訴為違
    背法律上之程式，應予駁回。
據上論結，應依刑事訴訟法第395條前段，判決如主文。
中    華    民    國   111    年    7     月    7     日
                  刑事第一庭審判長法  官  郭  毓  洲  
                                  法  官  林  英  志  
                                  法  官  林  靜  芬  
                                  法  官  宋  松  璟  
                                  法  官  蔡  憲  德  
本件正本證明與原本無異
                                  書記官
中    華    民    國   111    年    7     月    11    日